【裁判字號】    95,訴,843
【裁判日期】    950629
【裁判案由】    毒品危害防制條例
【裁判全文】
臺灣板橋地方法院刑事判決               95年度訴字第843號
公  訴  人  臺灣板橋地方法院檢察署檢察官
被      告  甲○○
上列被告因違反毒品危害防制條例案件，經檢察官提起公訴（九
十五年度毒偵字第九九九號），及移送併案審理（臺灣士林地方
法院檢察署九十五年度毒偵字第二一０號、臺灣臺北地方法院檢
察署九十五年度毒偵字第一二七四號），經本院合議庭裁定改行
簡式審判程序，判決如下：
    主  文
甲○○連續施用第一級毒品，累犯，處有期徒刑壹年，扣案之第
一級毒品海洛因參包（分別淨重零點零玖公克、零點零伍公克、
零點壹貳公克）沒收銷燬。
    事  實
一、甲○○前因施用第二級毒品安非他命案件，先後經臺灣臺北
    地方法院二次裁定送觀察、勒戒後，均認無繼續施用毒品之
    傾向，經臺灣臺北地方法院檢察署檢察官於八十七年六月十
    九日、八十八年四月一日分別以八十七年度偵字第一０六二
    六號、八十八年度偵字第六九七二號案件為不起訴之處分確
    定；復因施用第二級毒品安非他命案件，經觀察、勒戒後，
    認有繼續施用毒品傾向，經臺灣士林地方法院以八十八年度
    毒聲字第二七六八號裁定令入戒治處所施以強制戒治，於八
    十九年六月五日停止戒治處分執行出監，所餘戒治期間付保
    護管束，於八十九年十二月二十六日交付保護管束期滿，並
    經臺灣士林地方法院檢察署檢察官以八十九年度毒偵字第二
    一一三號聲請簡易判決處刑，且於八十九年十二月二日經臺
    灣士林地方法院以八十九年度簡字第九三九號判處有期徒刑
    五月，如易科罰金以三百元折算一日確定，並於九十年七月
    十日易科罰金執行完畢；再因施用第二級毒品安非他命案件
    ，經臺灣臺北地方法院裁定令入戒治處所施以強制戒治，於
    九十三年一月五日出所執行完畢，並經臺灣臺北地方法院檢
    察署檢察官以九十一年度毒偵字第五七六號聲請簡易判決處
    刑，且於九十一年九月二十七日經臺灣臺北地方法院以九十
    一年度易字第九六七號判處有期徒刑七月確定，又因施用第
    一級毒品案件，經臺灣板橋地方法院檢察署檢察官以九十二
    年毒偵字第一八七號起訴，於九十二年五月二十二日經本院
    以九十二年訴字第八０七號判處有期徒刑八月確定，與前案
    經本院更定執行刑為有期徒刑一年，甫於九十三年十二月二
    十七日因縮刑期滿執行完畢。詎其仍不知悛悔，亦未戒除毒
    癮，復於強制戒治執行完畢後五年內，另行基於施用第一級
    毒品海洛因之概括犯意，自九十四年一月間某日起至九十五
    年四月二十八日某時止，在臺北市○○○路○段二百五十巷
    三弄十四號五樓及臺北市○○○路○段二百五十巷三弄五號
    四樓等住處內，以將海洛因摻水置入注射針筒後注射入手臂
    血管之方式，連續施用第一級毒品海洛因多次。嗣先於九十
    五年一月六日下午四時十分許，在臺北市○○○路六號水門
    停車場內為警查獲，並當場扣得海洛因一包（淨重零點零九
    公克），復於九十五年一月十七日下午四時三十分許，在臺
    北縣三重市○○○路二四四巷口為警查獲，並當場扣得海洛
    因一包（淨重零點零五公克），再於九十五年四月二十八日
    下午一時三十分許，在臺北市○○○路○段二百五十巷巷口
    為警查獲，並當場扣得海洛因一包（淨重零點一二公克）。
二、案經經臺北縣政府警察局三重分局報告臺灣板橋地方法院檢
    察署檢察官偵查起訴及移送併案審理。本院於準備程序進行
    中，被告就被訴事實為有罪之陳述，經告知被告簡式審判程
    序之旨，並聽取當事人之意見後，裁定進行簡式審判程序。
    理  由
一、認定被告甲○○犯罪所憑之證據
（一）被告甲○○於警詢、偵查中及本院準備程序、審理中之自
      白。
（二）臺北縣政府警察局三重分局查獲涉嫌違反毒品危害防制條
      例案件犯嫌代碼對照表、扣押物品贓物清單、扣押筆錄、
      扣押物品目錄表各一紙、及臺灣檢驗科技股份有限公司濫
      用藥物尿液檢驗報告三紙。
（三）扣案海洛因三包（分別淨重零點零九公克、零點零五公克
      、零點一二公克）及法務部調查局鑑定通知書三紙。
（四）臺灣板橋地方法院檢察署刑案資料查註紀錄表、臺灣高等
      法院被告前案紀錄表各一件。
二、核被告甲○○所為，係犯毒品危害防制條例第十條第一項之
    施用第一級毒品海洛因罪。又被告施用前後非法持有第一級
    毒品海洛因，已為施用之高度行為所吸收，不另論罪。被告
    先後多次施用第一級毒品海洛因，時間緊接，所犯構成要件
    相同，顯係基於概括犯意而為，為連續犯，應論以一罪，並
    依連續犯之規定加重其刑。又被告有如事實欄所示之前科犯
    行，其於有期徒刑執行完畢五年以內再犯本件有期徒刑以上
    之罪，為累犯，應依法遞加重其刑。公訴人雖僅就被告於九
    十五年一月十五日下午三時三十分許，施用第一級毒品海洛
    因之犯行提起公訴，惟被告前開其餘施用第一級毒品海洛因
    之犯行，與業經起訴部分有連續犯之裁判上一罪關係，為起
    訴效力所及，且經臺灣士林地方法院檢察署檢察官以九十五
    年度毒偵字第二一０號案件及臺灣臺北地方法院檢察署檢察
    官以九十五年度毒偵字第一二七四號案件移送本院併案審理
    ，本院自得併予審究，附此敘明。爰審酌被告素行狀況，且
    前已有施用毒品紀錄，竟又為本件犯行，顯見其戒除毒癮之
    意志力薄弱，並考量施用毒品乃自戕行為，所生危害非鉅，
    暨被告坦承犯行，犯後態度尚稱良好等一切情狀，量處如主
    文所示之刑。
三、扣案海洛因三包（分別淨重零點零九公克、零點零五公克、
    零點一二公克），其中海洛因屬第一級毒品，且已與該包裝
    袋無法完全析離，爰併依毒品危害防制條例第十八條第一項
    前段之規定宣告沒收銷燬之。
四、如不服本件判決，得自收受送達之日起十日內，向本院提出
    上訴狀。
據上論斷，應依刑事訴訟法第二百七十三條之一第一項、第二百
九十九條第一項前段，毒品危害防制條例第十條第一項、第十八
條第一項前段，刑法第十一條前段、第五十六條、第四十七條，
判決如主文。
本案經檢察官王聖涵到庭執行職務。
中    華    民    國    95    年    6     月    29    日
                  刑事第九庭    法  官  連育群
以上正本證明與原本無異
如不服本判決應於送達後10日內向本院提出上訴狀
                                書記官  郭宇修
中    華    民    國    95    年    6     月    29    日
附錄本案論罪科刑法條全文：
毒品危害防制條例第十條
  施用第一級毒品者，處六月以上五年以下有期徒刑。
  施用第二級毒品者，處三年以下有期徒刑。


司法院資訊處製作；財團法人民間司法改革基金會備份。
